【裁判字號】    97,易,89
【裁判日期】    970324
【裁判案由】    賭博
【裁判全文】
臺灣新竹地方法院宣示判決筆錄            97年度易字第89號
公  訴  人  臺灣新竹地方法院檢察署檢察官
被      告  乙○○
            甲○○
上列二人共同
選任辯護人  蘇明淵律師
            謝孟儒律師
上列被告等因賭博案件，經檢察官提起公訴（96年度偵字第5457
號、第6866號、第6867號），檢察官聲請改依協商程序而為判決
，本院於中華民國97年3月24日下午4時在本院刑事第10法庭宣示
判決，出席職員如下：
                        法  官  魏瑞紅
法官起立朗讀判決主文、犯罪事實要旨、處罰條文、附記事項及
告以上訴限制、期間並提出上訴狀之法院，且諭知記載其內容：
一、主  文
甲○○共同犯聚眾賭博罪，處有期徒刑伍月，如易科罰金，以新
臺幣壹仟元折算壹日。扣案之電腦主機壹台、電腦液晶螢幕壹台
、電腦鍵盤壹台、數據交換機壹台、帳冊肆本，均沒收之。又犯
賭博罪，處罰金新臺幣壹仟伍佰元，如易服勞役，以新臺幣壹仟
元折算壹日。扣案之電腦主機壹台，沒收之。主刑部分均緩刑參
年。
乙○○共同犯聚眾賭博罪，處有期徒刑伍月，如易科罰金，以新
臺幣壹仟元折算壹日。緩刑參年。扣案之電腦主機壹台、電腦液
晶螢幕壹台、電腦鍵盤壹台，均沒收之。
二、犯罪事實要旨：
（一）乙○○與真實姓名年籍不詳，綽號「阿旺」之男子（下稱
      「阿旺」）基於意圖營利之犯意聯絡，自民國96年4月初
      某日起，至同年11月15日為警查獲止，經由「阿旺」取得
      「聲寶」運動網站「總代理」之帳號、密碼，並接續在其
      位於新竹市○區○○路207號住處，設置經營職業棒球、
      職業籃球之簽賭站，由其擔任臺灣及國外職業棒球、籃球
      簽賭莊家，開設臺灣及國外職業棒球或各國球類比賽賭局
      ，以聚集不特定之多數人參與賭博。其賭博方式係以職業
      棒球隊或各國球類所舉行之比賽輸贏為賭，並在上開電腦
      網站網頁設定帳號、密碼，依每日職棒賽程，在賽前評估
      對戰球隊實力開出讓盤分數，並設定臺灣職業棒球隊或各
      國職棒、球類比賽所設理賠比率後，提供不特定賭客帳號
      及密碼以登入上開網站網頁上下注（即俗稱「電腦盤」）
      ，每注賭資新臺幣（下同）1萬元，凡賭客簽中者即可領
      取賽前所定賠率計算之賭金，未簽中者，所繳之賭資即歸
      乙○○所有或由乙○○與上手依7、3比例朋分賺取之賭資
      ，乙○○另向賭客以每注1萬元收取150元不等之比例收取
      佣金，以此方式經營簽賭站。
（二）甲○○經由乙○○之介紹加入「聲寶」運動網站成為「總
      代理」，並與「阿旺」基於意圖營利之犯意聯絡，自96年
      7月間某日起，至同年9月7日為警查獲止，以向「阿旺」
      所經營之「聲寶」、「ＡＢＣ」運動網站取得之「總代理
      」帳號、密碼，接續在其位於新竹市○○街31巷15號5樓
      住處，經營上開職業棒球、職業籃球之簽賭站，由其擔任
      臺灣及國外職業棒球、籃球簽賭莊家，開設臺灣及國外職
      業棒球或各國球類比賽賭局，以聚集不特定之多數人參與
      賭博。其賭博方式係以職業棒球隊或各國球類所舉行之比
      賽輸贏為賭，並在上開電腦網站網頁設定帳號、密碼，依
      每日職棒賽程，在賽前評估對戰球隊實力開出讓盤分數，
      並設定臺灣職業棒球隊或各國職棒、球類比賽所設理賠比
      率後，提供不特定賭客帳號及密碼以登入上開網站網頁上
      下注，每注賭資1萬元，凡賭客簽中者即可領取賽前所定
      賠率計算之賭金，未簽中者，所繳之賭資即歸甲○○所有
      或由甲○○與上手朋分（其中「聲寶」網站」甲○○取得
      百分之70賭資，「ＡＢＣ」取得百分之42賭資」，甲○○
      另向賭客以每注1萬元收取150元不等之比例收取佣金，以
      此方式經營簽賭站。
（三）甲○○另基於賭博之接續犯意，自96年10月間某日起，至
      同年11月15日為警查獲之日止，以「阿旺」經營之「ＴＩ
      ＧＥＲ」運動網站（網路位址：http://ag.tiger777.net
      /index.asp）會員身分，於臺灣職業棒球運動開打前，於
      電腦網頁上下注簽賭，其賭博方式為依所設之理賠比率，
      簽中者即可領取所定賠率計算之賭金，未簽中者，所繳之
      賭資則歸莊家「阿旺」所有，以此方式賭博財物。
（四）嗣分別為警持本院法官核發之搜索票於96年9月7月上午10
      時20分，在甲○○位於新竹市○○區○○街31巷15號5樓
      居所查獲，並扣得電腦主機1台、電腦液晶螢幕1台、電腦
      鍵盤1台、數據交換機1台、帳冊4本；於96年11月15日下
      午1時，在乙○○位於新竹市○區○○路207號居所內查獲
      ，並扣得電腦主機1台、電腦液晶螢幕1台、電腦鍵盤1台
      ；另在同日上午10時50分，在甲○○位於新竹市○○區○
      ○街31巷15號5樓居所內查獲，並扣得電腦主機1台。
三、處罰條文：
    刑法第28條、第266條第1項前段、第268條後段、第41條第
    1項、第74條第1項第1款、第38條第1項第2款。
四、協商判決除有刑事訴訟法第454條之4第1項第1款於本訊問程
    序終結前，被告撤銷協商合意或檢察官撤回協商聲請者；第
    2款被告協商之意思非出於自由意志者；第4款被告所犯之罪
    非第455條之2第1項所定得以協商判決者；第6款被告有其他
    較重之裁判上一罪之犯罪事實者；第7款法院認應諭知免刑
    或免訴、不受理者情形之一，及違反同條第2項「法院應於
    協商合意範圍內為判決；法院為協商判決所科之刑，以宣告
    緩刑或2年以下有期徒刑、拘役或罰金為限」之規定者外，
    檢察官與被告、辯護人均不得上訴。
五、如有前項得上訴之情形，得自收受宣示判決筆錄送達之日起
    10日內，向本院提出上訴書狀，上訴於第二審法院。
六、本案公訴人與被告協商內容除主文所示外，另被告甲○○應
    於本案宣示判決前，捐款8萬元予財團法人犯罪被害人保護
    協會新竹分會，被告乙○○應於本案宣示判決前，捐款10萬
    元予財團法人臺灣更生保護會新竹分會。經查，被告甲○○
    、乙○○業分別於97年3月17日、3月20日捐款完畢，有兆豐
    國際商業銀行新臺幣存摺類存款存款憑條副本聯一紙、渣打
    國際商業銀行股份有限公司匯款副通知書一紙在卷足憑，附
    此敘明。
中    華    民    國    97    年    3     月    24    日
                      刑事第六庭書記官  吳月華
                                法  官  魏瑞紅
以上正本證明與原本無異。
中    華    民    國    97    年    3     月    24    日
                                書記官  吳月華
附錄本案論罪科刑法條：
中華民國刑法第266條
（普通賭博罪與沒收物）
在公共場所或公眾得出入之場所賭博財物者，處1千元以下罰金
。但以供人暫時娛樂之物為賭者，不在此限。
當場賭博之器具與在賭檯或兌換籌碼處之財物，不問屬於犯人與
否，沒收之。
中華民國刑法第268條
（圖利供給賭場或聚眾賭博罪）
意圖營利，供給賭博場所或聚眾賭博者，處 3 年以下有期徒刑
，得併科3千元以下罰金。


司法院資訊處製作；財團法人民間司法改革基金會備份。
